---
title: "Data Touring 3"
author: "Y Lee"
date: "`r Sys.Date()`"
output: html_document
---

<br>

## Data Touring 3

<br>

* Data

    - Iris, Penguins
    
    - MNIST, Cifar10, Cifar100
    
    - Sunspots, Trees, Faithful
    
    - Pima, Crab, Olive, Dnut, kyphosis
    
    - Diamonds, Starwars, GoogleStockPrice 
    
    - Gapminder, MovieLense
    

<br>


```{r, message=FALSE}

library(tidyverse)

```



<br>

## MovieLense data


<br>


GroupLense 프로젝트 [클릭](https://grouplens.org/datasets/movielens/)
 

<br> 

```
{python}

urlretrieve("http://files.grouplens.org/datasets/movielens/ml-1m.zip", "movielens.zip")
ZipFile("movielens.zip", "r").extractall()

users = pd.read_csv( "ml-1m/users.dat", sep="::", names=["user_id", "sex", "age_group", "occupation", "zip_code"], )

ratings = pd.read_csv( "ml-1m/ratings.dat", sep="::", names=["user_id", "movie_id", "rating", "unix_timestamp"], )

movies = pd.read_csv( "ml-1m/movies.dat", sep="::", names=["movie_id", "title", "genres"] )

```

<br>

```{r}
url = "http://files.grouplens.org/datasets/movielens/ml-1m.zip"

a_file = "c:/temp/movielens.zip" 
download.file(url, a_file )


temp = readLines( unz( a_file, "ml-1m/users.dat") )
us_tbl = as_tibble(str_split_fixed(temp,"::",5), .name_repair="minimal")
names(us_tbl) = c( "us_idn", "sex", "age", "occ", "zip")


temp = readLines( unz( a_file, "ml-1m/ratings.dat") )
rt_tbl = as_tibble(str_split_fixed(temp,"::",4), .name_repair="minimal")
names(rt_tbl)   = c("us_idn", "mv_idn", "rt", "r_time")

temp   = readLines( unz( a_file, "ml-1m/movies.dat") )  
mv_tbl = as_tibble(str_split_fixed(temp,"::",3), .name_repair="minimal")
names(mv_tbl) = c( "mv_idn", "title", "genres")

unlink(a_file)

```


<br>

```{r}

us_tbl$us_idn  = as.integer(us_tbl$us_idn)
us_tbl$age     = as.integer(us_tbl$age)
us_tbl$occ     = as.integer(us_tbl$occ)

rt_tbl$us_idn  = as.integer(rt_tbl$us_idn)
rt_tbl$mv_idn  = as.integer(rt_tbl$mv_idn)
rt_tbl$rt      = as.integer(rt_tbl$rt)

mv_tbl$mv_idn  = as.integer(mv_tbl$mv_idn)

```

<br>
<br>

no. users  : 6040, 1-6040 (ID)

no. movies : 3706 (rated), 3883 (listed),  1-3952 (ID)

<br>

```{r}

nrow(rt_tbl)

nrow(us_tbl)
max(us_tbl$us_idn)
rt_tbl %>% group_by(us_idn) %>% summarise() %>% nrow()

nrow(mv_tbl)
max(mv_tbl$mv_idn)

rt_tbl %>% group_by(mv_idn) %>% summarise() %>% nrow()

```

<br>

사용자와 영화 쌍에 중복이 있는 지 확인해 보자

<br>


```{r}

tbl = rt_tbl %>% 
       group_by(us_idn, mv_idn) %>%
       summarise( n=n() )

tbl

```

<br>

```{r}

tbl %>% 
  group_by(n) %>%
  summarise(nn=n())

```
<br>

각 사용자별로 영화를 본 횟수, 많이 본 순서로 정열, 적게 본 순서로 정열

<br>

```{r}

rt_tbl %>% 
  group_by(us_idn) %>%
  summarise(n=n())  %T>% 
  print %>%
  arrange(desc(n)) %T>%
  print %>%
  arrange(n)

```


<br>

가장 많이 평가된 영화 50 개에 대한 정보

<br>

```{r}

rt_tbl %>% 
  group_by(mv_idn)  %>%
  summarise(n=n())  %>%
  arrange(desc(n))  %>%
  .[1:50,]  %>%
  inner_join(mv_tbl, by="mv_idn") 

```

<br>

동일 사용자가 본 영화들의 순서를 구하기


<br>

```{r}

rt_tbl %>%
  arrange(us_idn, r_time, mv_idn) %>%
  group_by(us_idn) %>%
  reframe(    across(mv_idn:r_time),
              mv_ord = row_number() 
          )

```

<br>

많이 평가된 영화 순서로 영화 아이디 부여하기, mv_idf 

<br>

```{r}

mvf_tbl  = rt_tbl  %>%
  group_by(mv_idn) %>%
  summarise( mv_fq = n() ) %>%
  arrange( desc(mv_fq) )   %>%
  mutate( mv_idf = row_number() )


mvf_tbl
```

<br>

많이 평가한 사용자 순서로 사용자 아이디 부여하기, us_idf 

<br>

```{r}

usf_tbl  = rt_tbl %>%
  group_by(us_idn) %>%
  summarise( us_fq = n() ) %>%
  arrange( desc(us_fq) ) %>%
  mutate( us_idf = row_number() )


usf_tbl
```


<br>

rt_tbl 에,  mv_fq, mv_idf, us_fq, us_idf  추가 하기 (rtf_tbl)

<br>

```{r}

rtf_tbl  = rt_tbl %>% 
  inner_join( mvf_tbl, by="mv_idn") %>%
  inner_join( usf_tbl, by="us_idn") 


rtf_tbl
```

<br>

rt_tbl 에서,  mv_idn,  us_idn  대신 mv_idf,  us_idf  를 대입하기 (rts_tbl)

<br>


```{r}

rts_tbl =  rtf_tbl %>%
  select(us_idf, mv_idf, rt, r_time ) %>%
  arrange(us_idf, mv_idf) %T>%
  print %>%
  filter( us_idf <= 500, mv_idf <= 500 ) %>%
  arrange(us_idf, mv_idf)

rts_tbl

```

<br>

rtf_tbl 에서,  mv_idn,  us_idn  에 대한 rt 보기

<br>

```{r}

rtf_tbl %>%  
  ggplot()+
  geom_point(  aes( x=us_idn, y=mv_idn,
               col=factor(rt)),
               alpha=0.3, size=0.2)+
  scale_color_brewer(palette = "RdBu")

```


<br>

rtf_tbl 에서,  mv_idf,  us_idf  에 대한 rt 보기

<br>


```{r}

rtf_tbl %>%  
  ggplot()+
  geom_point(  aes( x=us_idf, y=mv_idf,
               col=factor(rt)),
               alpha=0.3, size=0.2)+
  scale_color_brewer(palette = "RdBu")

```


<br>


```{r}

rtf_tbl %>%  
  arrange( us_idn, mv_idn) 

```

<br>

사용자 x 영화 평면에서 rt 표 구성하기  (us_idn, mv_idn)

<br>

```{r}

rtf_tbl %>%  
  arrange( us_idn, mv_idn) %>%
  select(  us_idn, mv_idn, rt ) %>%
  pivot_wider( names_from = mv_idn,  
               values_from = rt,
               values_fill = 0 )
  
```

<br>

사용자 x 영화 평면에서 rt 표 구성하기  (us_idf, mv_idf)

<br>

```{r}

rtf_tbl %>%  
  arrange( us_idf, mv_idf) %>%
  select(  us_idf, mv_idf, rt ) %>%
  pivot_wider( names_from = mv_idf,  
               values_from = rt,
               values_fill = 0 )
  
```

<br>
<br>


#### Generating many variables automatically

<br>

```{r}

tbl = tibble(x=1:10) %>%
  mutate( y = 4*abs(rnorm(10)) )

tbl

```

<br>

```{r}

tbl %>% 
   mutate( y0 = if_else(y > 0, 1, 0),
           y1 = if_else(y > 1, 1, 0),
           y2 = if_else(y > 2, 1, 0),
           y3 = if_else(y > 3, 1, 0)
           )
```

<br>

```{r}
tbl2 = tbl %>% 
    mutate( cy = ceiling(y) - 1 ) %>%
    reframe(   x = rep(x,cy+1) ,
                 y = rep(y,cy+1) ,
                 v = unlist(  lapply( cy,  
                                      function(u) seq(0,u)  
                                     )   
                            ) ,
                 one = 1
              )  %>%
     pivot_wider(names_from=v, values_from=one, values_fill=0)

tbl2
```

<br>

```{r}

names(tbl2)[-(1:2)] = paste0("y", names(tbl2)[-(1:2)])

tbl2

```


<br>
<br>
